【裁判字號】    91,交聲,990
【裁判日期】    920104
【裁判案由】    違反道路交通管理處罰條例聲明異議
【裁判全文】
臺灣臺北地方法院交通事件裁定                    九十一年度交聲字第九九○號
    原處分機關  台北市交通事件裁決所
    受 處分 人  甲○○  男  六十五歲（民國二十六年十月一日生）
右列受處分人因違反道路交通管理處罰條例案件，對於台北市交通事件裁所中華民國
九十一年七月九日所為之處分（原處分案號：北市裁三字第駕裁二二—一Ａ0000
000號），聲明異議，本院裁定如左：
        主  文
異議駁回。
        理  由
一、按交通違規事件裁罰案件，性質上屬於交通行政主管機關本於職權就公法上具體
    事件所為之決定而對外直接發生法律效果之單方行政行為，參酌行政法院五十六
    年度判字第八一號判例意旨「本件原告行為時尚在舊所得稅法施行期間，實體上
    固應適用舊法，但被告官署稅捐稽徵程序開始於現行所得稅法令公布施行以後，
    程序上即應是新法」，故本件道路交通管理處罰條例雖於民國於九十一年七月三
    日公布修正、同年七月五日施行，依行政「實體從舊，程序從新」原則，尚無比
    較新舊法問題，而本件行為時法為修正前之舊法，倘無特別標示，則本件引用法
    條均係該行為時有效之舊法，核先敘明。
二、次按汽車駕駛人在設有禁止停車標誌、標線之處所停車者，處新臺幣（下同）六
    百元以上一千二百元以下罰鍰，道路交通管理處罰條例第五十六條第一項第四款
    定有明文。
三、本件受處分人即異議人甲○○於九十一年四月二十三日上午十時三十五分許將駕
    駛之ＢＨ—七七一二號自用小客車，停放於台北市○○○路○段二三號設有黃色
    實線之禁止停車標線旁，遇交通助理員認為受處分人違反道路交通管理處罰條例
    第五十六條第一項第四款規定，逕行拍照掣單舉發，經台北市政府交通局裁罰後
    ，受處分人於到案日期前向原處分機關提出申訴，經原處分機關請舉發單位即台
    北市停車管理處調查結果，仍認受處分人有前開違規行為，原處分機關乃依前揭
    道路交通管理處罰條例第五十六條第一項第四款規定於九十一年七月九日裁處罰
    鍰九百元。
四、訊據受處分人甲○○固不否認其於前揭時地將所有駕駛之車號ＢＨ—七七一二號
    自用小客車停放於黃色實線旁等情不諱，然仍矢口否認有任何違反道路交通管理
    處罰條例規定之行為，辯稱：當時係臨時停車，除引擎未熄火外，並打有方向燈
    、駕駛人端坐駕駛座，並非違法，且舉發照片過於模糊云云。經查：
  (一)受處分人甲○○前揭時地將所有駕駛之車號ＢＨ—七七一二號自用小客車停放於
    黃色實線旁乙節，除據受處分人坦承不諱外，舉發照片一幀在卷可稽，違規事實
    已臻明確。
  (二)又按臨時停車係指車輛因上、下人、客，裝卸物品，其引擎未熄火，停止時間未
    滿三分鐘，保持立即行駛之狀態；而停車乃為車輛停放於道路兩側或停車場所，
    而不立即行駛者，道路交通管理處罰條例第三條第一項第九、十款定有明文。是
    欲臨時停車，應以「上、下人、客，或裝卸物品」所需，可於三分鐘內完畢，且
    該情形一經排除，即應立即駛離，故引擎應保持未熄火之狀態。然經據舉發彩色
    照片所示：(1)照片中車門、後車廂均屬關閉狀態，並無任何上、下人、客或裝卸
    物品之情形，可知並非為上開原因而停車、或於上開原因狀態已經排除時，仍未
    駛離；且(2)受處分人該時之車輛方向燈、剎車燈等均並未閃亮，縱駕駛人尚於車
    內，業難認有何可「立即」駛離之情形；(3)再本件舉發照片係由系爭車輛之斜正
    前方拍攝，倘本件屬於立即可駛離之情形，何以駕駛人見舉發員持照相機前往、
    拍攝過程，均無法「立即」駛離，竟仍停止於現場供舉發？顯與常情不合。另本
    件舉發照片為彩色、且清晰可見系爭車號、車燈等情，並無受處分人所指之「模
    糊」狀況。故受處分人空言所辯，實難採信。
  (三)綜上所述，原處分機關依行為時之道路交通管理處罰條例第五十六條第一項第四
    款規定裁處九百元罰鍰，核無不合。本件聲明異議為無理由，應予駁回。
據上論斷，應依道路交通案件處理辦法第十九條，裁定如主文。
中      華      民      國      九十二      年      一      月    四    日
                          臺灣臺北地方法院交通法庭
                                    法  官  郭惠玲
右正本證明與原本無異。
如不服本裁定，應於裁定送達後五日內向本院提出抗告狀。
                                    書記官  陳  懿
中      華      民      國      九十二      年      一      月    七    日


司法院資訊處製作；財團法人民間司法改革基金會備份。
